【裁判字號】    89,訴,1568
【裁判日期】    900205
【裁判案由】    毒品危害防制條例
【裁判全文】
臺灣桃園地方法院刑事判決                        八十九年度訴字第一五六八號
    公  訴  人  臺灣桃園地方法院檢察署檢察官
    被      告  乙○○
右列被告因違反毒品危害防制條例案件，經檢察官提起公訴（八十九年度偵字第一四
四四一號），本院判決如左︰
    主  文
乙○○持有第一級毒品，處有期徒刑陸月，如易科罰金，以佰元折算壹日，扣案海
洛因驗餘淨重貳拾伍點捌捌公克沒收銷燬之。
被訴轉讓第二級毒品部分無罪。
    事  實
一、乙○○前於民國八十二年間因違反槍砲彈藥刀械管制條例案件，經本院判處有期
    徒刑一年六月，八十三年一月二十八日判決確定，八十四年五月四日縮短刑期執
    行完畢（不構成累犯），詎仍不知悔改，於八十九年七月十一日十四時許，收受
    黃永郎因積欠渠借款為供擔保所交付之第一級毒品海洛因毛重二十七點八公克（
    驗餘淨重二十五點八八公克）而持有，嗣於八十九年七月十一日十五時三十分許
    ，經警在桃園縣平鎮市○○○路三十九號址查獲，並扣得海洛因毛重二十七點八
    公克（驗餘淨重二十五點八八公克）。
二、案經桃園縣警察局移送臺灣桃園地方法院檢察署檢察官偵查起訴。
    理  由
壹、有罪部分：
一、訊據被告乙○○對於右揭時地持有第一級毒品海洛因之事實，坦承不諱，核與當
    日同時被查獲之證人甲○○、莊豐吉、溫秋雍等人之供述情節相符，並有扣案第
    一級毒品海洛因毛重二十七點八公克（驗餘淨重二十五點八八公克）扣案可稽，
    事證明確，被告犯行堪以認定，應予依法論科。
二、核被告持有第一級毒品海洛因，所為係犯毒品危害防制條例第十一條第一項之持
    有第一級毒品罪。爰審酌被告犯罪之動機、手段及持有毒品海洛因之數量達二十
    七點八公克（驗餘淨重二十五點八八公克），及犯罪後坦承犯行等一切情狀，量
    處如主文所示之刑，又被告行為後，刑法第四十一條於九十年一月四日經立法院
    修正通過，同年月十二日施行，經比較新舊法，依刑法第二條第一項前段規定，
    應適用裁判時法即修正後刑法第四十一條第一項前段諭知易科罰金折算標準。扣
    案毒品毛重二十七點八公克（淨重二十五點八八公克）經送檢驗結果確為毒品海
    洛因，有法務部調查局鑑定通知書一份在卷可稽，應依毒品危害防制條例第十八
    條第一項前項諭知沒收銷燬之。
貳、無罪部分：
一、公訴意旨略以：被告乙○○於八十九年二、三月間在不詳地點轉讓第二級毒品安
    非他命予甲○○，因認被告乙○○涉犯毒品危害防制條例第八條第二項之轉讓第
    二級毒品罪嫌。
二、按犯罪事實應依證據認定之，無證據不得推定其犯罪事實；又不能證明被告犯罪
    ，應諭知無罪之判決。刑事訴訟法第一百五十四條、第三百零一條第一項分別定
    有明文。本件公訴人認被告涉犯前揭罪名，係以證人甲○○之證述為唯一證據，
    惟訊據被告乙○○堅決否認有轉讓安非他命犯行，辯稱：伊係與甲○○合資購買
    安非他命等語。
三、按同一證人先後於警訊、偵查中為相同之證言，係一個證人為二次重覆之陳述，
    仍為一個證據，仍應調查其他必要證據，以察該證言與事實是否相符，以擔保證
    言之真實性。不得以同一證人先後之證言，互為補強證據。證人甲○○於警訊、
    偵查中雖先後供述：「（安非他命是何人提供？）是乙○○提供的」、「今年二
    三月時有拿一次安予我吸，是在我家吸食」，惟查證人甲○○所供述被告提供安
    非他命供其施用之時間，詎其被查獲之時（八十九年七月十一日），已歷五月餘
    ，證人何以仍能記憶被告有提供安非他命供其施用？又證人甲○○亦自承曾與被
    告合資購買安非他命，則證人甲○○如何區別八十九年二、三月間被告係轉讓或
    合資購買安非他命？已非無疑，惟本件除證人甲○○之證詞外，並無其他證據補
    強其證言之真實性，是尚不能遽採為認定被告有轉讓第二級毒品犯行之唯一證據
    ，此部分既不能證明被告犯罪，應諭知無罪之判決。
據上論斷，應依刑事訴訟法第二百九十九條第一項前段、第三百零一條第一項，毒品
危害防制條例第十一條第一項、第十八條第一項前段，刑法第十一條前段、第二條第
一項前段、修正後刑法第四十一條第一項前段判決如主文。
本案經檢察官鄭重文到庭執行職務。
中      華      民      國      九十        年      二    月      五    日
                                  臺灣桃園地方法院刑事第一庭
                                      法  官    黃  斯  偉
右正本證明與原本無異。
如不服本判決，應於判決送達後十日內向本院提出上訴狀( 應附繕本 )，上訴於
臺灣高等法院。
                                      書記官    薛  淑  玲
中      華   民      國      九十        年      二    月      七    日
附論罪科刑依據之法條：
毒品危害防制條例第十一條
持有第一級毒品者，處三年以下有期徒刑、拘役或新臺幣五萬元以下罰金。
持有第二級毒品者，處二年以下有期徒刑、拘役或新臺幣三萬元以下罰金。
持有專供製造或施用毒品之器具者，處一年以下有期徒刑、拘役或新臺幣一萬元以下
罰金。
毒品危害防制條例第十八條第一項
查獲之毒品及專供製造或施用毒品之器具，不問屬於犯人與否，均沒收銷燬之。但合
於醫藥或研究之用者，得不予銷燬。


司法院資訊處製作；財團法人民間司法改革基金會備份。
